【裁判字號】    98,審訴,4525
【裁判日期】    981230
【裁判案由】    毒品危害防制條例
【裁判全文】
臺灣高雄地方法院刑事判決            98年度審訴字第4040號
                                    98年度審訴字第4525號
公  訴  人  臺灣高雄地方法院檢察署檢察官
被      告  甲○○
                    （現於臺灣高雄看守所羈押中）
上列被告因毒品危害防制條例案件，經檢察官分別提起公訴（98
年度毒偵字第5403號、98年度毒偵字第5846號、98年度毒偵字第
6065號），由本院合併審理，被告就被訴事實為有罪之陳述，經
告知簡式審判程序之旨，並聽取被告與公訴人之意見後，本院合
議庭裁定由受命法官獨任進行簡式審判程序，本院判決如下：
    主  文
甲○○犯施用第一級毒品罪，共參罪，均累犯，各處有期徒刑玖
月。應執行有期徒刑貳年。
    事  實
一、甲○○前於民國89年間，因施用毒品案件，經本院裁定送觀
    察、勒戒後，認無繼續施用毒品之傾向，而於89年6 月14日
    觀察、勒戒執行完畢釋放，由臺灣高雄地方法院檢察署檢察
    官以89年度毒偵字第3849號不起訴處分確定。又於93年間，
    因施用毒品案件，經本院以93年度訴字第1822號判處有期徒
    刑7 月確定，於94年7 月8 日縮短刑期執行完畢。另於96年
    間，因施用毒品案件，經本院以96年度訴字第2539號、96年
    度訴字第4287號，各判處有期徒刑6 月、5 月確定，嗣經裁
    定定應執行刑有期徒刑10月，並於97年9 月29日執行完畢。
    詎甲○○仍不知悔改，竟分別基於施用第一級毒品之犯意，
    於下列時間、地點，分別施用第一級毒品海洛因，經警查獲
    ：
  (一)98年7 月7 日晚間8 時許，在其位於高雄縣林園鄉○○村○
    ○路18號住處內，以將第一級毒品海洛因置入針筒內，摻水
    稀釋後，注射靜脈血管之方式，施用第一級毒品海洛因1 次
    ，而於98年7 月8 日上午10時38分許，在高雄縣鳳林路二段
    147 號前，為警查獲，經徵得其同意採尿送驗結果呈嗎啡、
    可待因陽性反應。
  (二)98年8 月16日某時許，在其前揭住處，以前述針筒注射之同
    一方式，，施用第一級毒品海洛因1 次，而於98年8 月19日
    上午11時20分許，在高雄縣林園鄉港埔加油站旁，為警查獲
    ，經徵得其同意採尿送驗結果呈嗎啡、可待因陽性反應。
  (三)98年8 月26日上午8 時許，在其位於高雄縣林園鄉○○村○
    ○路○段51號住處內，以前述針筒注射之同一方式，施用第
    一級毒品海洛因1 次。嗣於98年8 月27日上午10時20分許，
    在高雄縣林園鄉○○○路與溪州一路口，為警查獲，經徵得
    其同意採尿送驗結果呈嗎啡、可待因陽性反應，始獲上情。
二、案經高雄市政府警察局小港分局移送，以及高雄縣政府林園
    分局報告臺灣高雄地方法院檢察署檢察官偵查起訴。
    理  由
一、本件被告甲○○所犯均係死刑、無期徒刑、最輕本刑為3 年
    以上有期徒刑以外之罪，其於準備程序中就被訴事實為有罪
    之陳述，經本院告知簡式審判程序之旨，並聽取公訴人及被
    告意見後，合議庭裁定由受命法官獨任進行簡式審判程序，
    合先敘明。
二、訊據被告對於上揭時、地，先後3 次施用第一級毒品海洛因
    之事實，均坦承不諱，而被告先後3 次為警查獲所採之尿液
    檢體，經分送高雄市立凱旋醫院、台灣檢驗科技股份有限公
    司，以酵素免疫分析法及氣相層析質譜法檢驗結果，均呈現
    嗎啡、可待因陽性反應，此有高雄市立凱旋醫院98年7 月29
    日濫用藥物尿液檢驗報告暨高雄市政府警察局小港分局毒品
    案嫌疑人尿液代碼與姓名對照表（代號：J-240 號）、台灣
    檢驗科技股份有限公司98年8 月28日濫用藥物尿液檢驗報告
    暨高雄縣政府警察局林園分局查獲毒品案件嫌疑人代號與真
    實姓名對照表（代號：林偵0304號）、台灣檢驗科技股份有
    限公司98年9 月11日濫用藥物尿液檢驗報告暨高雄縣政府警
    察局林園分局查獲毒品案件嫌疑人代號與真實姓名對照表（
    代號：林偵0317號）各1 份附卷可稽，是被告分別施用第一
    級毒品3 次之犯行，均堪認定，應予依法論科。
三、核被告所為，均係犯毒品危害防制條例第10條第1 項之施用
    第一級毒品罪。被告先後3 次持有第一級毒品後進而施用，
    其持有之低度行為均應為施用之高度行為所吸收，故均不另
    論其持有毒品罪。被告所犯上開施用第一級毒品之3 罪，犯
    意各別，應予分論併罰。被告前因施用毒品案件，經法院分
    別判處有期徒刑6 月、5 月確定，嗣經裁定定應執行刑有期
    徒刑10月，並於97年9 月29日執行完畢，有臺灣高等法院被
    告前案紀錄表1 份在卷可佐，是被告於有期徒刑執行完畢後
    ，5 年內故意再犯本件有期徒刑以上之2 罪，均為累犯，均
    應依法加重其刑。本院審酌被告前因施用毒品案件，經觀察
    、勒戒程序，由檢察官不起訴處分，再因施用毒品案件，經
    法院判處有期徒刑4 月確定，於91年2 月6 日執行完畢，再
    於93年間，因施用毒品案件，經法院判處有期徒刑7 月確定
    ，於94年7 月8 日執行完畢，又因施用毒品案件，經本院以
    96年度訴字第2539號、96年度訴字第4287號判處有期徒刑6
    月、5 月，嗣經裁定定應執行刑有期徒刑10月確定，並於97
    年9 月29日執行完畢，此有前述臺灣高等法院被告前案紀錄
    表1 份附卷可憑，被告前後多次因施用毒品案件，經法院判
    刑確定，並執行完畢後，仍不知悔改，再次為本件3 次施用
    毒品之犯行，自戕其身，顯然缺乏戒絕毒品之決心，惟念及
    被告坦承施用第一級毒品之事實，且其行為尚未害及他人，
    並斟酌被告之犯罪動機、手段，以及被告之智識程度等一切
    情狀，分別量處如主文所示之刑，並定應執行刑如主文所示
    。
據上論斷，應依刑事訴訟法第273 條之1 第1 項、第299 條第1
項前段，毒品危害防制條例第10條第1 項，刑法第11條前段、第
47條第1 項、第51條第5 款，判決如主文。
本案經檢察官杜妍慧到庭執行職務。
中    華    民    國    98    年    12    月    30    日
                  刑事第十庭  法  官  高增泓
以上正本證明與原本無異。
如不服本判決，應於收受送達後10日內向本院提出上訴書狀。
中    華    民    國    98    年    12    月    30    日
                              書記官  王淑娟
附錄本判決論罪科刑法條全文：
毒品危害防制條例第10條
施用第一級毒品者，處6月以上5年以下有期徒刑。
施用第二級毒品者，處3年以下有期徒刑。


司法院資訊處製作；財團法人民間司法改革基金會備份。
